【裁判字號】    98,訴,1196
【裁判日期】    980526
【裁判案由】    毒品危害防制條例
【裁判全文】
臺灣臺中地方法院刑事判決              98年度訴字第1196號
公  訴  人  臺灣臺中地方法院檢察署檢察官
被      告  甲○○
上列被告因違反毒品危害防制條例案件，經檢察官提起公訴（九
十八年度毒偵字第八五四號），因被告於準備程序中就被訴事實
為有罪之陳述，經本院合議庭裁定由受命法官獨任進行簡式審判
程序，本院判決如下：
    主  文
甲○○施用第一級毒品，累犯，處有期徒刑壹年。又施用第二級
毒品，累犯，處有期徒刑陸月，扣案之第二級毒品甲基安非他命
壹包（驗餘淨重為零點零玖伍肆公克），沒收銷燬之。應執行有
期徒刑壹年肆月。扣案之第二級毒品甲基安非他命壹包（驗餘淨
重為零點零玖伍肆公克），均沒收銷毀之。
    事實及理由
一、本案犯罪事實及證據，除證據補充增列除「被告甲○○於本
    院行準備程序及審理時認罪之自白」、「行政院衛生署草屯
    療養院，九十八年三月二十三日草療鑑字第０９８０３００
    ２１８號鑑定書一份」外，餘均引用檢察官起訴書之記載（
    如後附件）。
二、被告持有海洛因、甲基安非他命毒品後進而分別施用，其持
    有之低度行為，應分別為施用第一、二級毒品之高度行為所
    吸收，均不另論罪。又前開扣案之第二級毒品安非他命一包
    ，應依毒品危害防制條例第十八條第一項前段規定，予以宣
    告沒收銷燬之。
三、依刑事訴訟法第二百七十三條之一第一項、第二百九十九條
    第一項前段、第三百十條之二、第四百五十四條第二項，毒
    品危害防制條例第十條第一項、第二項、第十八條第一項前
    段，刑法第十一條、第四十七條第一項，判決如主文。
本案經檢察官乙○○到庭執行職務。
中    華    民    國    98    年     5    月    26    日
                  刑事第十二庭  法  官  劉邦繡
以上正本證明與原本無異。
如不服本判決，應於送達後十日內向本院提出上訴狀（應敘述具
體理由並附繕本），上訴於臺灣高等法院臺中分院。上訴書狀如
未敘述理由，應於上訴期間屆滿後二十日內補提理由書於本院。
                                書記官  何俞瑩
中    華    民    國    98    年     5    月    26    日
【附件】臺灣臺中地方法院檢察署檢察官起訴書殊股
                                     98年度毒偵字第854號
    被      告  甲○○  男  45歲（民國○○年○○月○○日生）
                        住臺中市○區○○○街13號
                        國民身分證統一編號：Ｚ000000000號
上列被告因違反毒品危害防制條例案件，已經偵查終結，認應該
提起公訴，茲將犯罪事實及證據並所犯法條分敘如下：
        犯罪事實
一、甲○○前因施用毒品案件，經依臺灣臺中地方法院裁定送觀
    察、勒戒後，認無繼續施用毒品之傾向，於民國87年11月3
    日執行完畢釋放。復因施用第一、二級毒品案件，經依臺灣
    臺中地方法院裁定送觀察、勒戒後，認有繼續施用毒品之傾
    向，而由同法院裁定令入戒治處所施以強制戒治1年，迨戒
    治成效經評定為合格，認無繼續戒治之必要，再經同法院裁
    定停止戒治，所餘戒治期間付保護管束，於89年2月25日保
    護管束期滿，以已執行完畢論，刑責部分則經臺灣高等法院
    臺中分院各判處有期徒刑10月、6月，合併定應執刑為有期
    徒刑1年2月確定。另於93年間因施用第一、二級毒品案件，
    經臺灣臺中地方法院各判處有期徒刑8月、4月確定，合併定
    應執行刑為有期徒刑10月確定，甫於94年9月30日假釋期滿
    ，未經撤銷假釋，而視為執行完畢。詎其猶不知戒絕毒癮，
    又基於施用第一級毒品海洛因之犯意，於98年2月15日22時
    20分許起回溯26小時內之某時點（不含為警盤查至實際採尿
    之期間），在不詳處所，以不詳方式，施用第一級毒品海洛
    因乙次；另基於施用第二級毒品甲基安非他命之犯意，於98
    年2月10日12時許，在臺中市○區○○○街13號，以置於燈
    泡內燒烤加熱後，吸食所產生煙霧之方式，施用第二級毒品
    甲基安非他命乙次。嗣於98年2月15日20時許，甲○○騎乘
    車牌號碼OBW─792號重型機車，行經臺中市○區○○○街13
    號前時，因行跡可疑，而為警盤檢查獲，當場扣得第二級毒
    品甲基安非他命乙包（毛重0.33公克），經警採集其尿液送
    驗結果，亦呈嗎啡、甲基安非他命陽性反應，始查悉上情。
二、案經臺中市警察局第二分局報告偵辦。
        證據並所犯法條
一、上揭施用第二級毒品甲基安非他命之犯罪事實，業據被告甲
    ○○坦承不諱。此外，並有第二級毒品甲基安非他命乙包（
    毛重0.33公克）扣案可資佐證。足徵被告之上述自白，為真
    實可採。又，被告於警詢及本署偵查中雖均未供承有施用第
    一級毒品海洛因之犯行。惟查，經警於98年2月15日20時20
    分許，採集被告尿液送驗結果，呈嗎啡、甲基安非他命陽性
    反應乙節，有中山醫學大學附設醫院檢驗科藥物檢測中心尿
    液檢驗報告乙紙附卷可稽。足徵被告除施用第二級毒品甲基
    安非他命外，於採尿前26小時內之某時點（不含為警盤查至
    實際採尿之期間），亦確有施用第一級毒品海洛因之犯行。
    又被告前因施用毒品案件，經依臺灣臺中地方法院裁定送觀
    察、勒戒後，認無繼續施用毒品之傾向，於87年11月3日執
    行完畢釋放出所；復因施用第一、二級毒品案件，經依同法
    院裁定送觀察、勒戒後，認有繼續施用毒品之傾向，而由同
    法院裁定令入戒治處所施以強制戒治1年，迨戒治成效經評
    定為合格，認無繼續戒治之必要，再經同法院裁定停止戒治
    ，所餘戒治期間付保護管束，於89年2月25日保護管束期滿
    ，以已執行完畢論，刑責部分則經臺灣高等法院臺中分院各
    判處有期徒刑10月、6月，合併定應執刑為有期徒刑1年2月
    確定；另於93年間因施用第一、二級毒品案件，經臺灣臺中
    地方法院各判處有期徒刑8月、4月確定，合併定應執行刑為
    有期徒刑10月確定等情，亦有本署刑案資料查註紀錄表及全
    國施用毒品案件紀錄表各乙份在卷可參。職是，本件被告上
    開施用毒品犯行，距其初犯經觀察、勒戒執行完畢之釋放日
    ，雖已逾5年，惟其既於上述觀察、勒戒執行完畢後5年內，
    又再犯施用毒品案件，並經法院判刑確定，顯見先前所實施
    之觀察、勒戒，尚不足以遮斷其施用毒品之毒癮，揆諸毒品
    危害防制條例第20條、第23條的立法理由及參照最高法院97
    年第5次刑事庭會議之決議，其本件犯行既非屬該條例第20
    條第3項所定「5年後再犯」之情形，自得逕行追訴。綜上所
    述，被告再犯本件施用第一級毒品海洛因及第二級毒品甲基
    安非他命之罪嫌，均應堪認定。
二、核被告所為，係犯毒品危害防制條例第10條第1項之施用第
    一級毒品、同條第2項之施用第二級毒品罪嫌。被告所犯上
    開2罪間，犯意各別，罪名互殊，請予分論併罰。又被告曾
    於93年間因施用第一、二級毒品案件，經臺灣臺中地方法院
    各判處有期徒刑8月、4月確定，合併定應執行刑為有期徒刑
    10月確定，甫於94年9月30日假釋期滿，未經撤銷假釋，而
    視為執行完畢，有本署刑案資料查註紀錄表乙份在卷可按。
    其於有期徒刑執行完畢後，5年內故意再犯本件有期徒刑以
    上之罪，為累犯，請依刑法第47條第1項規定，加重其刑。
    扣案之第二級毒品甲基安非他命乙包（含袋重0.33公克），
    ，請依毒品危害防制條例第18條第1項前段規定宣告沒收並
    諭知銷燬。
三、依毒品危害防制條例第23條第2項、刑事訴訟法第251條第1
    項提起公訴。
    此    致
臺灣臺中地方法院
中    華    民    國    98    年    3     月    18    日
                        檢察官  丙  ○  ○
本件正本證明與原本無異
中    華    民    國    98    年    3     月    26    日
                        書記官  王  崇  莉
論罪科刑法條：
毒品危害防制條例第10條。
施用第一級毒品者，處 6 月以上 5 年以下有期徒刑。
施用第二級毒品者，處 3 年以下有期徒刑。


司法院資訊處製作；財團法人民間司法改革基金會備份。
